【裁判字號】    95,易,1667
【裁判日期】    951023
【裁判案由】    竊盜
【裁判全文】
臺灣高雄地方法院刑事判決              95年度易字第1667號
公  訴  人  臺灣高雄地方法院檢察署檢察官
被      告  丙○○
上列被告因竊盜案件，經檢察官提起公訴（95 年度偵字第25322
號），本院適用簡式審判程序，判決如下：
    主  文
丙○○攜帶兇器竊盜，累犯，處有期徒刑柒月，扣案之油壓剪壹
把沒收；又攜帶兇器竊盜，累犯，處有期徒刑柒月，扣案之油壓
剪壹把沒收。應執行有期徒刑壹年，扣案之油壓剪壹把沒收。
    事  實
一、丙○○前於民國92年間因竊盜案件，經本院以92年度簡字第
    3196號判決判處有期徒刑6 月，於93年8 月7 日執行完畢。
    詎不知悔改，先於95年9 月22日上午9 時30分許，意圖為自
    己不法之所有，在高雄市○○區○○街1 號大榮高中前翠華
    路上高職部學生停車棚內，以其所有之客觀上足以對於人之
    生命、身體安全構成威脅，且具危險性之油壓剪兇器1 把，
    破壞腳踏車上大鎖，竊取乙○○所有CS廠牌，價值約新台幣
    （下同）3 千元之藍色腳踏車1 台，得手後離去現場，嗣將
    竊得之上開腳踏車暫時停放在高雄市○○區○○路23 1號前
    ；旋再度意圖為自己不法之所有，於95年9 月22日上午9 時
    35分許，返回大榮中學高職部學生停車棚上址，仍持上開兇
    器油壓剪1 把，以相同方式竊取甲○○所有伯朗士廠牌，價
    值約3 千元之銀色腳踏車1 台，得手後騎乘離去，又將之暫
    時停放在高雄市鼓山區○○○路757 號前，其後即於95年9
    月22日上午9 時40分許，步行至高雄市鼓山區○○○路與青
    海路交岔路口處，攔下由不知情之計程車司機陳進良所駕駛
    車牌號碼ZE-657號之計程車後，向陳進良佯稱腳踏車車胎沒
    氣，需載運至高雄市○○區○○路充氣，隨即搭乘該計程車
    ，指示陳進良駕駛前往高雄市鼓山區○○○路757 號前，載
    運甲○○所有前揭銀色腳踏車，再至高雄市○○區○○路23
    1 號前載運乙○○所有上開藍色腳踏車後離去。嗣經當場目
    擊竊盜之初學霖報警，而為警於95年9 月22日上午9 時50分
    許，在高雄市○○○路與興華路之交岔路口處查獲，並當場
    扣得丙○○所竊得之上開2 台腳踏車及所有之油壓剪1 把。
二、案經高雄市政府警察局鼓山分局報告臺灣高雄地方法院檢察
    署檢察官偵查起訴。
    理  由
一、訊據被告丙○○對於上開犯罪事實坦承不諱（參本院卷第14
    、38、45頁），核與證人即被害人郭甫宏、甲○○於警詢中
    所述情節相符（分別見警卷第6 至9 頁），並有證人初學霖
    於警詢中證述：伊目擊被告以油壓剪剪斷甲○○所有用以鎖
    住腳踏車之車鎖後，竊取甲○○所有上開腳踏車，並騎往青
    海路橋，伊見該處停放1 台藍色腳踏車，便於原處守候，嗣
    被告丙○○搭乘計程車返回載運該腳踏車後，伊即攔停廂型
    車緊隨在後，並報警處理等語甚為明確（見警卷第11頁），
    此外，復有扣案之丙○○竊取之上開2 台腳踏車及油壓剪1
    把，足資佐證，是本案事證已明，被告犯行堪予認定。
二、經查，扣案之油壓剪1 把，為客觀上足以對於他人之生命、
    身體構成威脅，且具危險性之兇器，有卷附照片1 張可證（
    見警卷第29頁），被告2 次持以為上開竊盜犯行，均係犯刑
    法第321 條第1 項第3 款之攜帶兇器加重竊盜罪，被告所為
    2 次構成要件相同之犯行，均在刑法於95年7 月1 日修正施
    行之後，而因修正後刑法第56條已刪除連續犯之規定，是所
    犯上開2 攜帶兇器加重竊盜罪，應予分論併罰。又被告前於
    民國92年間因竊盜案件，經本院以92年度簡字第3196號判決
    判處有期徒刑6 月，於93年8 月7 日執行完畢，此有臺灣高
    等法院被告前案紀錄表可按，其5 年以內故意再犯本件有期
    徒刑以上之罪，為累犯，依刑法第47條規定加重其刑。爰審
    酌被告前曾有竊盜犯行，經判處罪刑並執行完畢，已如前述
    ，猶不知悔改，又為本案竊盜犯行，顯見其素行非佳，惟考
    量其犯後歷於警詢、偵查及本院審理之際均坦承犯行，犯後
    態度良好，顯有悔意，且於本案所竊得腳踏車價值非鉅，犯
    罪情節尚屬輕微等一切情狀，量處如主文所示之刑，並定其
    應執行刑。又扣案之油壓剪1 把為被告所有，業據被告供認
    在卷（見警卷第4 頁），因係供被告犯本件加重竊盜犯行所
    用，應依刑法第38條第1 項第2 款規定，宣告沒收之。
三、公訴人就被告所犯2 次加重竊盜犯行漏未論以連續犯，容有
    未恰，業經本院更正如前述，附此敘明。
四、據上論斷，應依刑事訴訟法第273 條之1 第1 項、第299 條
    第1 項前段，刑法第321 條第1 項第3 款、第47條、第38條
    第1 項第2 款，判決如主文。
本案經檢察官丁○○到庭執行職務。
中    華    民    國    95    年    10    月    23    日
                  刑事第十三庭  法  官  戴韻玲
以上正本證明與原本無異。
如不服本判決，應於判決送達後10日內，向本院提出上訴狀。
中    華    民    國    95    年    10    月    23    日
                                書記官  李春慧
附錄本判決論罪之法條：
中華民國刑法第321條第1 項
犯竊盜罪而有左列情形之一者，處6 月以上、5 年以下有期徒刑
：
一  於夜間侵入住宅或有人居住之建築物、船艦或隱匿其內而犯
    之者。
二  毀越門扇、牆垣或其他安全設備而犯之者。
三  攜帶兇器而犯之者。
四  結夥三人以上而犯之者。
五  乘火災、水災或其他災害之際而犯之者。
六  在車站或埠頭而犯之者。


司法院資訊處製作；財團法人民間司法改革基金會備份。
